【裁判字號】    92,交聲,414
【裁判日期】    920410
【裁判案由】    違反道路交通管理處罰條例聲明異議
【裁判全文】
臺灣臺北地方法院交通事件裁定                    九十二年度交聲字第四一四號
    原處分機關  台北市交通事件裁決所
    異  議  人
    即受處分人  甲○○
右列受處分人因違反道路交通管理處罰條例案件，對於台北市交通事件裁決所中華民
國九十二年二月十九日所為之處分（原處分案號：北市裁三字第二二－ＡＸＸ○二一
八五六號），聲明異議，本院裁定如左：
    主  文
異議駁回。
    理  由
一、按駕駛人駕駛汽車，應遵守道路交通標誌、標線、號誌之指示，並服從執行交通
    勤務之警察或依法令執行指揮交通及交通稽查任務人員之指揮；又汽車駕駛人轉
    彎時，不依標誌、標線、號誌指示者，處二百元以上六百元以下罰鍰；汽車駕駛
    人，駕駛汽車違反道路交通安全規則，因而肇事致人受傷者，吊扣其駕駛執照三
    個月至六個月；道路交通安全規則第九十條、道路交通管理處罰條例第四十八條
    、第六十一條第三項定有明文。
二、本件異議人即受處分人甲○○於民國九十一年十一月八日八時四十分許，駕駛車
    號ＣＬ－○二八五號自用小客車，沿台北市○○街東向西方向行駛至肇事地點即
    台北市○○○路○段四十五巷口時，違反禁止左轉標誌左轉彎，致其駕駛之前開
    自用小客車後車尾與沿同向行駛之ＢＧＫ－七七三號重型機車前車頭撞及而肇事
    ，前開重型機車駕駛人因而受傷，經台北市政府警察局交通警察大隊文山二分局
    交通分隊員警到場處理，並製作道路交通事故調查報告表（包括事故現場圖及肇
    事經過摘要）、交通事故補充資料表及交通事故談話紀錄表後掣單舉發，嗣經受
    處分人於舉發通知單所載應到案日期前向原處分機關提出申訴，經原處分機關函
    請原舉發單位調查結果，仍認受處分人有違反道路交通管理處罰條例第四十八條
    第二款（贅載第一項）及第六十一條第三項（贅載第一款）規定之行為，因於九
    十二年二月十九日裁處受處分人罰鍰新台幣六百元，並吊扣駕駛執照三個月，再
    依同條例第六十三條第一項（漏載第一款）規定記違規點數一點。
三、聲明異議意旨否認有前揭違規行為，辯稱：該路段設置之禁止左轉標誌，高度太
    低，並被前方路邊停放之車輛及電線杆擋住，且與肇事巷口尚有一段距離，反而
    肇事巷口前另設置有禁止貨車進入之標誌，因而造成行經該路段之駕駛人誤判，
    認為除貨車以外之其他車種皆可進入該巷道，又該禁止左轉標誌與前方數十公尺
    巷口另設置之禁止左轉標誌之高度、位置均清楚可見不同等語。經查，本件受處
    分人駕駛前述車號自用小客車，行經前開肇事路段東向西方向左轉進入台北市○
    ○○路○段四十五巷口時，其駕駛之自用小客車後車尾與沿同向行駛之前開車號
    重型機車前車頭撞及而肇事，致前開重型機車駕駛人因而受傷等情，有到場處理
    之台北市政府警察局交通警察大隊文山二分局交通分隊員警製作之道路交通事故
    調查報告表（包括事故現場圖及肇事經過摘要）、交通事故補充資料表及交通事
    故談話紀錄表等在卷可稽，堪信屬實。雖異議人以前情置辯，然依異議人提出之
    照片第一張所示，前開肇事巷口前確有設置禁止左轉標誌，該標誌設置之高度與
    設置在後之反光鏡高度相同，高出普通轎式汽車甚多，約在普通廂型汽車上緣處
    ，並無被前方路邊停放之車輛及電線杆擋住而無法看見，再與異議人提出之第二
    張照片比較，可見其設置位置與肇事巷口間約為兩根路燈間之距離，核與前開員
    警所繪事故現場圖所示，與肇事巷口間距離為二至四部汽車停放距離相當，足見
    該禁止左轉標誌設置之高度、位置，均無致行經該路段之駕駛人不能看見之情事
    存在，受處分人自無可以違規左轉之不可抗力事由可言；至異議人提出之照片二
    所示肇事巷口之禁止貨車進入標誌、照片三所示另巷口之禁止左轉標誌，前者之
    設置無論受處分人有無因此而有誤判，仍無懈於其行經該肇事巷口應遵守前述禁
    止左轉標誌之義務，後者之設置，清楚可見該另巷口設置之禁止左轉標誌，係採
    懸掛式方式設置，與肇事巷口前禁止左轉標誌係採豎立式方式設置不同（道路交
    通標誌標線號誌設置規則第十八條參照），兩者標誌設置之高度當然亦有所不同
    ，殊不能因此即認肇事巷口前設置之禁止左轉標誌有何不當，受處分人有何不能
    遵守該禁止左轉標誌之不可抗力事由存在。從而，受處分人既在設置禁止左轉標
    誌之巷口違規左轉，因而肇事致人受傷，自有駕駛汽車違反禁止左轉標誌左轉彎
    ，違反道路交通安全規則，因而肇事致人受傷之違規行為存在。
四、綜上所述，本件受處分人有駕駛汽車不遵守道路交通標誌指示，違反道路交通安
    全規則，因而肇事致人受傷之違規行為，原處分機關依道路交通管理處罰條例第
    四十八條第二款及第六十一條第三項規定，從輕裁處受處分人罰鍰新台幣六百元
    ，並吊扣駕駛執照三個月，再依同條例第六十三條第一項第一款規定記違規點數
    一點，核無違誤，受處分人聲明異議，為無理由，應予駁回。
據上論斷，應依道路交通案件處理辦法第十九條，裁定如主文。
中      華      民      國    九十二    年      四      月      十      日
                                      臺灣臺北地方法院交通法庭
                                          法  官  劉  台  安
右正本證明與原本無異
如不服本裁定應於送達後五日內向本院提出抗告狀
                                          書記官  張  汝  琪
中      華      民      國    九十二    年      四      月      十一    日


司法院資訊處製作；財團法人民間司法改革基金會備份。
